臺灣臺北地方法院刑事判決
110年度審簡上字第241號
上  訴  人  
即  被  告  劉正義


上列上訴人即被告因毀棄損壞案件，不服本院簡易庭於民國110
年9月27日所為之110年度審簡字第1371號第一審刑事簡易判決（
起訴案號：110年度偵字第6431號），提起上訴，本院管轄之第
二審合議庭判決如下：
    主  文
上訴駁回。
劉正義緩刑貳年。
    事實及理由
一、本案經本院管轄第二審之合議庭審理結果，認原審以上訴人
    即被告劉正義（下稱被告）犯刑法第354條之毀損他人物品
    罪，量處有期徒刑2月，並諭知如易科罰金，以新臺幣1,000
     元折算1 日之折算標準，經核其認事用法及量刑均無不當
    ，應予維持，就證據部分補充「被告於本院審理中之自白」
    外，均引用如附件之原審刑事簡易判決書記載之事實、證據
　　及理由（含其所引用之起訴書）。
二、被告上訴意旨略以：被告對於檢察官起訴之事實，及原審簡
    易判決認定之事實無意見，坦承本案毀損犯行，惟已與告訴
    人達成調解，並已依調解協議給付賠償金，請從輕量刑，並
    請給予緩刑諭知等語。
三、駁回被告上訴之理由：
（一）駁回被告上訴之說明：
　　  本件被告基於毀棄損壞之犯意，於民國109年5月30日20時
      33分至41分許間，至位於新北市○○區○○街0巷0號即告訴人
      杜昀融、張秋月住處前，將張秋月停放自小貨車徒手扳壞
      右後照視鏡，並以腳踢踹右前車門方式毀損右後照視鏡、
      右前車門，並將張秋月、杜昀融放置門口多件盆栽丟擲入
      張秋月、杜昀融住處，砸到玻璃窗、落地門等，致盆栽破
      損、鋁門窗、落地門軌道扭曲變形受損之事實，業據原審
      調查卷內證人即告訴人張秋月、杜昀融之證述、被告之供
      述、現場監視器翻拍照片、勘驗報告等相關證據資料查明
      無訛，被告上訴後於本院亦坦承上開犯行不諱，原審認被
      告犯刑法第354條之毀棄損壞罪，並分別說明被告基於單
      一犯意在密接時間、地點先後以腳踢車門、徒手扳壞右後
      照視鏡，及將門口盆栽丟擲告訴人杜昀融、張秋月住處玻
      璃窗、落地門等，各行為之獨立性薄弱，依一般社會健全
      觀念難以強行分離，在刑法評價上，視為數個舉動之接續
      施行，合為包括一行為予以評價，論以接續一罪；及被告
      毀損之物分別為告訴人杜昀融、張秋月所有，認被告以一
      行為觸犯數罪名，為同種想像競合犯，應從一重論以一毀
      損他人物品罪處斷。量刑部分，以被告之責任為基礎，審
      酌被告因細故，即以上述行為任意毀損告訴人2人所有前
      述物件，至告訴人受有財物損失，缺乏尊重他人財產權益
      之意，兼審酌被告犯後坦承犯行，然未能與告訴人2人達
      成和解賠償告訴人所受損失及告訴人2人到庭就量刑所陳
      述之意見，兼衡酌被告所陳之智識程度、家庭經濟、生活
      狀況，本案犯罪動機、目的、手段，告訴人2人所受有財
      產損失之程度等一切情狀，量處如前述之刑，並諭知如易
      科罰金之折算標準，係以行為人之責任為基礎，依刑法第
      57條規定之量刑事項逐一審酌；被告上訴後雖坦承犯行，
      且與告訴人2人達成調解，並依調解協議履行給付，有本
      院110年度店司簡調字第501號調解筆錄、本院111年1月14
      日公務電話紀錄附卷可按，惟審酌被告因漏水問題而引起
      不滿，行為當時未顧及告訴人2人尚有年幼子女在住處內
      ，仍任意將盆栽丟擲入告訴人2人住處內，所為造成告訴
      人一家人之驚恐，本院綜合全案情節、被告犯罪後至今面
      對審判之犯後態度、告訴人2人所受財物損失、精神上之
      痛苦、調解賠償及被告犯罪動機等情狀，認原審量處被告
      前述之刑，合於罪刑相當原則及比例原則，無不適當之情
      事。是本件被告上訴為無理由，應予駁回。
（二）緩刑諭知部分：　　
   　 查被告前未曾因故意犯罪而受有期徒刑以上刑之宣告，有
      卷附臺灣高等法院被告前案紀錄表可按，且被告於犯後承
      認犯行，堪認仍具有悔意，並已積極與告訴人2人達成調
      解，並依調解協議履行，足見被告經此偵、審程序，及刑
      之宣告後，應知警惕而無再犯之虞，是本院認上開所宣告
      之刑以暫不執行其刑為當，爰依刑法第74條第1項第1款之
      規定，諭知緩刑2年，以啟自新。
據上論斷，應依刑事訴訟法第455條之1第3項、第368條、第373
條，刑法第74條第1項第1款，判決如主文。
本案經檢察官郭盈君提起公訴，檢察官楊舒雯到庭執行職務。
中　　華　　民　　國　　111 　年　　2 　　月　　22　　日
            刑事第二十一庭審判長法  官  程克琳
                                法  官  歐陽儀
                                法  官  倪霈棻
以上正本證明與原本無異。
不得上訴。
                                書記官  楊湘雯
中　　華　　民　　國　　111 　年　　2 　　月　　22　　日
〈附件〉
臺灣臺北地方法院刑事簡易判決
110年度審簡字第1371號
公　訴　人　臺灣臺北地方檢察署檢察官
被　　　告　劉正義　男　民國00年0月00日生
　　　　　　　　　　身分證統一編號：Z000000000號
　　　　　　　　　　住新北市○○區○○街0巷0號0樓
上列被告因毀損案件，經檢察官提起公訴（110年度偵字第6431
號），因被告於本院準備程序中自白犯罪（110年度審易字第710
號），本院認宜以簡易判決處刑，爰不經通常審判程序，判決如
下：
    主      文
劉正義犯毀損他人物品罪，處有期徒刑貳月，如易科罰金，以新
臺幣壹仟元折算壹日。
    事實及理由
一、本案除證據部分另應補充增列「被告劉正義於本院準備程序
    中之自白（見本院審易字卷第83頁）」外，其餘犯罪事實及
    證據均引用檢察官起訴書之記載（如附件）。
二、論罪科刑之依據：
　㈠核被告劉正義所為，係犯刑法第354條之毀損他人物品罪。 
　㈡被告基於單一之犯意，在密接時地內先後以腳踢告訴人張秋
    月所有之自用小客貨車車門、以手扳壞右後照鏡，並以告訴
    人杜昀融、張秋月擺放於住處外之盆栽，朝告訴人張秋月、
    杜昀融住處之玻璃窗、落地門丟擲，各行為之獨立性極為薄
    弱，依一般社會健全觀念難以強行分離，在刑法評價上，以
    視為數個舉動之接續施行，合為包括之一行為予以評價，較
    為合理，應論以接續一罪。
　㈢被告以一毀損行為，而同時造成告訴人張秋月、杜昀融不同
    法益主體各別所有之物品損壞，係以一行為觸犯數罪名，為
    同種想像競合犯，應從一重論以一毀損他人物品罪處斷。
　㈣爰以行為人之責任為基礎，審酌被告僅因細故，即以腳踢告
    訴人張秋月所有之自用小客貨車車門、以手扳壞右後照鏡，
    並以告訴人杜昀融、張秋月擺放於住處外之盆栽，朝告訴人
    張秋月、杜昀融住處之玻璃窗、落地門丟擲，任意損壞告訴
    人張秋月、杜昀融物品，造成告訴人2人受有財物損失，顯
    乏尊重他人財產權之概念，守法觀念淡薄，應予相當之非難
    ；參以被告犯後坦承犯行，惟其迄未能與告訴人2人達成和
    解，賠償渠等之損失並取得諒解，告訴人2人均於本院準備
    程序中表示：基於我們家有未成年小孩，已經造成他身心上
    的恐懼，希望從重量刑等語之意見（見本院審易字卷第84頁
    ）；兼衡被告自述國小畢業之智識程度、目前沒有工作、生
    活靠同居人幫忙、未婚、無未成年子女亦無扶養對象之家庭
    生活經濟狀況（見本院審易字卷第84頁），暨其犯罪之動機
    、目的及手段、告訴人所受財物損失程度等一切情狀，爰量
    處如主文所示之刑，並諭知易科罰金之折算標準，以示懲儆
    。
三、依刑事訴訟法第449條第2項、第3項、第454條第2項，刑法
    第354條、第55條、第41條第1項前段，刑法施行法第1條之1
    第1項，逕以簡易判決處刑如主文。
四、如不服本判決，得自收受送達之翌日起20日內向本院提出上
    訴狀，上訴於本院第二審合議庭。（須附繕本）。
本案經檢察官郭盈君提起公訴，檢察官劉文婷到庭執行職務。
中　　華　　民　　國　　110 　年　　9 　　月　　27　　日
  　　　　　　　　刑事第二十二庭  法　官  葉詩佳
上正本證明與原本無異。 
如不服本判決應於收受送達後20日內向本院提出上訴書狀，並應
敘述具體理由；其未敘述上訴理由者，應於上訴期間屆滿後20日
內向本院補提理由書（均須按他造當事人之人數附繕本）「切勿
逕送上級法院」。告訴人或被害人如對於本判決不服者，應具備
理由請求檢察官上訴，其上訴期間之計算係以檢察官收受判決正
本之日期為準。 因疫情而遲誤不變期間，得向法院聲請回復原
狀。
                                  書記官  巫佳蒨 
中　　華　　民　　國　　110 　年　　9 　　月　　27　　日
附錄本案論罪科刑法條全文：
中華民國刑法第354條
毀棄、損壞前二條以外之他人之物或致令不堪用，足以生損害於
公眾或他人者，處2年以下有期徒刑、拘役或1萬5千元以下罰金
。　　　　　
附件：　
臺灣臺北地方檢察署檢察官起訴書　　　
                                     110年度偵字第6431號
　　被　　　告　劉正義　男　00歲（民國00年0月00日生）
　　　　　　　　　　　　住新北市○○區○○街0巷0號0樓
　　　　　　　　　　　　國民身分證統一編號：Z000000000號
上列被告因毀損案件，已經偵查終結，認應提起公訴，茲將犯罪
事實及證據並所犯法條分敘如下：
　　　　犯罪事實
一、劉正義(所涉公然侮辱等罪嫌部分另為不起訴處分)與杜昀融
    、張秋月分別居住於新北市○○區○○街0巷0號2樓及1樓，雙方
    因住處漏水問題發生爭執，劉正義因而心生不滿，於民國109
    年5月30日20時33分至41分許間，基於毀棄損壞之犯意，在
    新北市○○區○○街0巷0號前，將張秋月停放於住處前之車牌號
    碼0000-00號自用小客貨車，以腳踢右前車門及用手扳壞右
    後照鏡之方式毀損，並將杜昀融、張秋月擺放於住處外之盆
    栽，朝張秋月、杜昀融住處丟擲，致令盆栽、玻璃窗、落地
    門、前開車輛右前門及右後照鏡不堪用，足生損害於杜昀融
    、張秋月。
二、案經杜昀融、張秋月訴請新北市政府警察局新店分局報告偵
    辦。
　　　　證據並所犯法條
一、證據清單及待證事實：
編號 證據名稱 待證事實 1 被告劉正義之陳述 坦承用盆栽丟進告訴人杜昀融、張秋月住處致杜昀融、張秋月所有之花盆、 玻璃窗、落地門毀損及腳踢車輛右前門及用手扳壞右後照鏡之事實。 2 告訴人張秋月之指訴 證明告訴人張秋月、杜昀融於上開時、地遭被告毀損住處花盆、玻璃窗、落地門及告訴人張秋月所有之車輛右前門及右後照鏡之事實。 3 證人杜昀融之證訴 證明告訴人杜昀融、張秋月於上開時地遭被告毀損住處花盆、玻璃窗、落地門及告訴人張秋月所有之車輛右前門及右後照鏡之事實。 4 現場監視錄影光碟1片、本署檢察事務官勘驗報告1份 證明被告於上開時、地毀損告訴人杜昀融、張秋月住處花盆、玻璃窗、落地門及毀損告訴人張秋月所有之車輛右前門及右後照鏡之事實。 
二、核被告所為，係犯刑法第354條之毀棄損壞罪嫌。
三、告訴意旨另以被告毀棄損壞告訴人張秋月、杜昀融(下稱告
    訴人2人)財物行為，而認被告涉有刑法第305條之恐嚇危害
    安全罪嫌。惟查，依卷内採證照片及本署勘驗報告所示，衡
    諸當時情景，被告以丟擲盆栽及腳踢、手扳方式毀損告訴人
    2人上開財物之前後過程，行為目的應僅意在毀棄損壞，難
    認被告係出於恐嚇危害安全犯意而為。從而，此部分原應認
    罪嫌不足，惟此與前揭提起公訴部分核屬同一基本社會事實
    ，爰不另為不起訴處分。
四、依刑事訴訟法第251條第1項提起公訴。
　　此　致
臺灣臺北地方法院
中　　華　　民　　國　 110　　年　　3 　　月　　29　　日
　　　　　　　　　　　　　　　檢  察  官　郭盈君
本件正本證明與原本無異
中　　華　　民　　國　 110　　年　　4 　　月　　13　　日
　　　　　　　　　　　　　　　書  記　官　劉文兼
附錄本案所犯法條全文
中華民國刑法第354條
毀棄、損壞前二條以外之他人之物或致令不堪用，足以生損害於
公眾或他人者，處 2 年以下有期徒刑、拘役或 1 萬 5 千元以
下罰金。